【裁判字號】    99,訴,713
【裁判日期】    990927
【裁判案由】    家暴殺人未遂等
【裁判全文】
臺灣臺南地方法院刑事裁定               99年度訴字第713號
聲 請 人即
被      告  甲○○
選任辯護人  曾靖雯律師
            蔡麗珠律師
            江信賢律師
上聲請人因家暴殺人未遂等案件，聲請具保停止羈押，本院裁定
如下：
    主    文
甲○○於提出新台幣拾伍萬元之保證書或保證金後，准予停止羈
押。甲○○於停止羈押期間，應接受醫師治療，不得從事與治療
目的無關之活動，且不得對本案被害人實施騷擾、危害或恐嚇之
行為。
    理  由
一、本案被告甲○○於民國99年5月26日經本院訊問後，認被告
    涉犯刑法第271條第2項殺人未遂罪，犯嫌重大，所犯為最輕
    本刑5年以上有期徒刑之罪，且非予羈押顯難確保審判之進
    行，應予羈押。
二、按「羈押之被告，有左列情形之一者，如經具保聲請停止羈
    押，不得駁回︰一、所犯最重本刑為三年以下有期徒刑、拘
    役或專科罰金之罪者。但累犯、常業犯、有犯罪之習慣、假
    釋中更犯罪或依第一百零一條之一第一項羈押者，不在此限
    。二、懷胎五月以上或生產後二月未滿者。三、現罹疾病，
    非保外治療顯難痊癒者。」，刑事訴訟法第114條定有明文
    。
三、聲請人主張伊因疝氣舊疾發作，導致生殖器官腫大及腹內腸
    子疼痛，於看守所內僅能注射止痛劑，並無法具體治療上述
    疾病，請考量上情，准予保外治療而停止羈押，以維權益等
    語。經本院向臺灣臺南看守所函查被告之健康及醫療照護情
    形，該所函覆甲○○之身體健康狀況為：「三、99年8月25
    日因左側陰囊腫痛，安排所內公費治療、診斷為「睪丸炎」
    ，經醫師開立口服藥及施打抗生素治療。四、99年9月15 日
    經自費延醫（新園診所）診治為「左側脫腸症」，並建議外
    科手術，本所依戒護外醫規定已由收容人提出聲請中」等語
    ，此有該所99年9月16日南所衛字第0990006797號函存卷可
    憑，是揆諸上揭之說明，被告現罹疾病，已符合刑事訴訟法
    第114條第3款之非保外治療顯難痊癒之情形，乃屬甚明。本
    院斟酌上情及被告犯案情節，爰依刑事訴訟法第114條第3款
    之規定，准予被告取具本院管轄區內殷實之人提出新臺幣15
    萬元之保證書或保證金後，停止羈押，並命被告甲○○於停
    止羈押期間，不得從事與治療目的無關之活動，且不得對本
    案被害人實施騷擾、危害或恐嚇之行為。
四、被告於具保停止羈押期間，如違背本院所定上開不得從事與
    治療目的顯然無關之活動、不得對本案被害人實施騷擾、危
    害或恐嚇之行為等應遵守之事項，依刑事訴訟法第117條第1
    項第4款規定，得命再執行羈押，附此敘明。
五、爰依刑事訴訟法第121條第1項、第116條之2第2款、第3款，
    裁定如主文。
中    華    民    國    99    年    9     月    27    日
                      刑事第三庭審判長法  官  朱中和
                                      法  官  陳威龍
                                      法  官  黃堯讚
上正本證明與原本無異。
如不服本裁定，應於送達後五日內向本院提出抗告狀。
中    華    民    國    99    年    9     月    27    日
                                      書記官 許雅華

司法院資訊處製作；財團法人民間司法改革基金會備份。
